Minutes et répertoires du notaire Édouard LEFÈBVRE de SAINT-MAUR, 6 avril 1831 - 27 février 1862 (étude IV)
Archives nationales
- Répertoire(s) de Édouard LEFÈBVRE de SAINT-MAUR, 7 août 1829 - 8 février 1868; MC/RE/IV/15 - MC/RE/IV/18
  - Répertoire. 1829, 7 août - 1838, 27 avril, 7 août 1829 - 27 avril 1838; MC/RE/IV/15
    - Inventaire après décès de Geneviève-Constance Lecorbeiller, veuve en premières noces de Claude-Louis Alliot, et épouse en secondes noces de Jean-Claude Cautenet, ancien capitaine, rue Gît-Le-Coeur, n° 22., 22 mars 1836
      inventaire après décès; Gît-le-Coeur (rue); Lecorbeiller, Geneviève-Constance; Cautenet, Jean-Claude; Alliot, Claude-Louis; officier (armée)
    - inventaire après décès de Alexandre-Louis Ragueneau de la Chainaye, Consul général de France au Chili, arrivé le 26 juillet 1835., 23 mars 1836
      inventaire après décès; Chili; Ragueneau de la Chainaye, Alexandre-Louis; diplomate
    - inventaire après décès de Antoinette-Madeleine Duflos, veuve de Louis-Thomas Pigeaux, à Belleville, le 16 mars 1836., 6 avril 1836
      inventaire après décès; Belleville (ancienne commune); Duflos, Antoinette-Madeleine; Pigeaux, Louis-Thomas
    - inventaire après décès de Jean-Pierre Fleury, le 2 janvier 1836., 8 avril 1836
      inventaire après décès; Fleury, Jean-Pierre
    - inventaire après décès de Claude-Joseph Bouchot, rue de Chaillot, n° 48, le 30 mars 1836., 13 avril 1836
      inventaire après décès; Chaillot (rue de); Bouchot, Claude-Joseph
    - inventaire après décès de Marie-Joséphine Gaulier, à l'hospice, rue de Sèvres, n° 3, le 25 septembre 1822., 23 avril 1836
      inventaire après décès; Sèvres (rue de); Gaulier, Marie-Joséphine
    - Inventaire après décès de Jacques-François Adna, à la petite Villette, le 13 avril 1836., 9 mai 1836
      inventaire après décès; La Villette (ancienne commune); Adna, Jacques-François
    - Invnetare après décès de Elisabeth-Hélène Jehappin, épouse de de Pierre-Jérôme-Sébastien Teallier, rue de Cléry, n° 19., 17 mai 1836
      inventaire après décès; Cléry (rue de); Jehappin, Elisabeth-Hélène; Teallier, Pierre-Jérôme-Sébastien
    - Inventaire après décès de Blaise Brasset, demeurant au Père Lachaise., 13 juin 1836
      inventaire après décès; Père-Lachaise (quartier); Brasset, Blaise
    - Inventaire après décès de Germain-Aimé Labbé, rue du Caire, n° 9, le 8 février 1836., 16 juin 1836
      inventaire après décès; Caire (rue du); Labbé, Germain-Aimé
    - inventaire après décès de Jean-Baptiste-Augustin Morillon, rue des Blancs-Manteaux, n° 24, le 3 juin 1836., 24 juin 1836
      inventaire après décès; Blancs-Manteaux (rue des); Morillon, Jean-Baptiste-Auguste
    - Inventaire après décès de Marie-Anne Dupuis, veuve de Claude Gérard, le 19 mai 1836., 8 juillet 1836
      inventaire après décès; Dupuis, Marie-Anne; Gérard, Claude
    - Inventaire après décès de Pierre-Marie-Adrien Bourdilliat, rue Richelieu, n° 67, le 5 septembre 1836., 5 novembre 1836
      inventaire après décès; Richelieu (rue de); Bourdilliat, Pierre-Marie-Adrien
    - Inventaire après décès de Charles-Just Erhard, rue Aubry le Boucher, n° 33., 14 novembre 1836
      inventaire après décès; Aubry-le-Boucher (rue); Erhard, Charles-Just
    - Inventaire après décès de Marie-Augustine Bouilly, rue Traversière Saint-Honoré, n° 11, le 15 mars 1836., 14 novembre 1836
      inventaire après décès; Traversière-Saint-Honoré (rue); Bouilly, Marie-Augustine
    - Inventaire après décès de Henriette-Jeanne Delaizement, épouse de Antoine-Pierre Pottier, rue Croix des Petits Champs, n° 23, le 19 novembre 1836., 13 décembre 1836
      inventaire après décès; Croix-des-Petits-Champs (rue); Delaizement, Henriette-Jeanne; Pottier, Antoine-Pierre
    - inventaire après décès de Marie-Françoise-Angélique Tibille, épouse de Jean-Pierre Péron, rue de Berry, n° 14., 19 décembre 1836
      inventaire après décès; Berri (rue de); Tibille, Marie-Françoise-Angélique; Péron, Jean-Pierre
    - Inventaire après décès de Pierre-Louis Monnot Leroy, l'île de Malte, 25 décembre 1836
      inventaire après décès; Monnot Leroy, Pierre-Louis
    - inventaire après décès de Augustine-Thérèse-Sophie Draux, épouse de Pierre Chevalier, rue Sainte-Catherine, n° 9., 13 janvier 1837
      inventaire après décès; Neuve-Sainte-Catherine (rue); Draux, Augustine-Thérèse-Sophie; Chevalier, Pierre
    - Inventaire après décès de Marguerite-Adélaïde Gravais, épouse de Isidore Houel, rue de la Chaussée d'Antin, n° 53., 25 janvier 1837
      inventaire après décès; Chaussée-d'Antin (rue de la); Gravais, Marguerite-Adélaïde; Houel, Isidore
    - Inventaire après décès de Jeanne Courbes, épouse de Alexandre Pruneyre, à Versailles, rue Saint-Pierre, n° 19., 25 janvier 1837
      inventaire après décès; Saint-Pierre (rue); Versailles (Yvelines); Courbes, Jeanne; Pruneyre, Alexandre
    - Inventaire après décès de Claire-C. Lacoste, épouse de Mr Guillaumot, aux Batignolles Monceaux, rue Truffaut, n° 17., 13 février 1837
      inventaire après décès; Truffaut (rue); Batignolles-Monceaux (ancienne commune); Lacoste, Claire-C.; Guillaumot (Mr)
    - Inventaire après décès de Nicole-Jacquette Gloton, épouse de Claude Grosmaire, rue Aubry le Boucher, n° 24., 23 février 1837
      inventaire après décès; Aubry-le-Boucher (rue); Gloton, Nicole-Jacquette; Grosmaire, Claude
    - inventaire après décès de Louise-Désirée Biollet, épouse de Auguste-Anatole Deculant, rue des Grésillons, n° 6., 27 février 1837
      inventaire après décès; Grésillons (rue des); Biollet, Louise-Désirée; Deculant, Auguste-Anatole
    - inventaire après décès de Scholastique-Eulalie Huet, épouse de Marin-Charles-Edmé Martin, rue Fontaine au Roi, n° 35, le 16 janvier 1837., 14 mars 1837
      inventaire après décès; Fontaine-au-Roi (rue de la); Huet, Scholastique-Eulalie; Martin, Martin-Charles-Edmé
    - Inventaire après décès de Amable-Paul Coutan, rue Saint-Lazare, n° 57, le 30mars 1837., 7 avril 1837
      inventaire après décès; Saint-Lazare (rue); Coutan, Amable-Paul
    - Inventaire après décès de Louis Jarlot, à Montmartre, à l'Elysée des Beaux Arts, barrière Pigalle, n°33., 27 avril 1837
      inventaire après décès; Montmartre (ancienne commune); Jarlot, Louis
    - Inventaire après décès de Auguste Diot, rue Neuve Saint-Eustache, n° 12, le 20 avril 1837., 29 avril 1837
      inventaire après décès; Neuve-Saint-Eustache (rue); Diot, Auguste
    - Inventaire après décès de Anne-Catherine Le Preudhomme Defontenoy de Chatenoy, veuve de Jean-Jacques-Marie de Verdun, rue Royale Saint-Honoré, n° 12, le 11 mars 1837., 29 avril 1837
      inventaire après décès; Royale (rue); Le Preudhomme Defontenoy de Chatenoy, Anne-Catherine; Verdun (de), Jean-Jacques
    - Inventaire après décès de Amélie Boquet, veuve de Germain-Aimé Labbé, passage Tivoli, n° 10, 23 avril 1837., 6 mai 1837
      inventaire après décès; Tivoli (passage de); Boquet, Amélie; Labbé, Germain-Aimé
    - inventaire après décès de Jean-Baptiste Lemaire, rue Bertin Poirée, n° 7, le 16 mai 1837., 25 mai 1837
      inventaire après décès; Bertin-Poirée (rue); Lemaire, Jean-Baptiste
    - inventaire après décès de Antoine Santoire, rue Aubry Leboucher, n° 24, le 24 mai 1837., 12 juin 1837
      inventaire après décès; Aubry-le-Boucher (rue); Santoire, Antoine
    - inventaire après décès de Jean-Pierre-Elisabeth Devouassouz, à Porquerolles., 8 juillet 1837
      inventaire après décès; Devouassouz, Jean-Pierre-Elisabeth
    - inventaire après l'interdiction de Antoine-François-Jean Michel, rue de Gaillon, n° 5., 19 juillet 1837
      inventaire; Gaillon (rue); Michel, Antoine-François-Jean
    - inventaire après décès de Louise-Victoire-Emilie Charpenet, épouse de Michel-Claude Coutelet, rue et impasse Saint-Sabin, n° 12., 5 septembre 1837
      inventaire après décès; Saint-Sabin (rue); Charpenet, Louise-Victoire-Emilie; Coutelet, Michel-Claude
    - Inventaire après décès de Jean-Baptiste-Adolphe Lanvin, rue du Bac, n° 71., 28 septembre 1837
      inventaire après décès; Bac (rue du); Lanvin, Jean-Baptiste-Adolphe
    - Inventaire après décès de Jules-Auguste Lory, négociant à Rio, le 29 juin 1837., 30 octobre 1837
      inventaire après décès; Rio de Janeiro (Brésil); Lory, Jules-Auguste; négociant
    - Inventaire après décès de Cérasine Delacour, épouse de Jude-Narcisse Lefébure, rue Thévenot, n° 11, le 1er août 1837., 6 novembre 1837
      inventaire après décès; Thévenot (rue); Delacour, Cérasine; Lefébure, Jude-Narcisse
    - inventaire après décès de Catherine Davot, veuve de Jean-Baptiste Demandre, à Sainte-Perrine, le 26 novembre 1837., 16 décembre 1837
      inventaire après décès; Davot, Catherine; Demandre, Jean-Baptiste
    - inventaire après décès de Marie-Louise-Angélique Labbé, épouse de Pierre-Florentin Boubert, rue du Four Saint-Honoré, n° 35, le 30 novembre 1837., 29 décembre 1837
      inventaire après décès; Four-Saint-Honoré (rue du); Labbé, Marie-Louise-Angélique; Boubert, Pierre-Florentin
    - Inventaire après décès de Joseph Guyon Vernier, marchand épicier, rue du Faubourg Saint-Martin, n° 248, le 29 décembre 1837., 27 janvier 1838
      inventaire après décès; Faubourg-Saint-Martin (rue du); Guyon Vernier, Joseph; commerçant
    - Inventaire après décès de Victoire Leclair, épouse de Pierre-Antoine Duflos, vérificateur de bâtiments, rue des Juifs, n° 20, le 9 novembre 1837., 5 février 1838
      inventaire après décès; Juifs (rue des); Leclair, Victoire; Duflos, Pierre-Antoine; inspecteur
    - Inventaire après décès de Marie-Marguerite Chenil, veuve de Jean-Baptiste-Augustin Morillon, rue du Faubourg du Temple, n° 109, le 29 décembre 1837., 17 février 1838
      inventaire après décès; Faubourg-du-Temple (rue du); Chenil, Marie-Marguerite; Morillon, Jean-Baptiste-Augustin
    - Invnetaire après décès de François Vergnaud, rue Servandoni, n° 20, le 22 janvier 1837., 27 mars 1838
      inventaire après décès; Servandoni (rue); Vergnaud, François
    - Invnetaire après décès de Claude-Joseph Levé, marchand de vins, passage Saint-Denis, n° 5, le 4 février 1838., 10 avril 1838
      inventaire après décès; Saint-Denis (passage); Levé, Claude-Joseph; commerçant
    - Inventaire après décès de Germain-Antoine Desforges, à Thiais, le 11 avril 1838., 19 avril 1838
      inventaire après décès; Thiais (Val-de-Marne); Desforges, Germain-Antoine
    - Inventaire après l'interdiction de Philippes Desforges, propriétaire, rue des Bernardins, n° 9., 25 avril 1838
      inventaire; Bernardins (rue des); Desforges, Philippes
  - Répertoire. 1838, 27 avril - 1847, 31 août, 27 avril 1838 - 31 août 1847; MC/RE/IV/16
    - Inventaire après décès de Marie-Messidor Barbier, et de Jean-Anne Royer, son époux, le premier décès le 23 septembre 1836, et le deuxième décès le 28 novembre 1837., 10 mai 1838
      MC/RE/IV/16
      inventaire après décès; Barbier, Marie-Messidor; Royer, Jean-Anne
    - Inventaire après décès de Charles-Hubert Boyer, rue du Faubourg Saint-Denis, n° 82, le 3 juillet 1838., 27 juillet 1838
      inventaire après décès; Faubourg-Saint-Denis (rue du); Boyer, Charles-Hubert
    - Inventaire après décès Barbe-Thérèse Foy, avenue Dantin, n° 7, le 10 juillet 1838., 1er août 1838
      inventaire après décès; Antin (avenue d'); Foy, Barbe-Thérèse
    - Inventaire après décès de Jean-Baptiste Plaisant, place du Vieux Marché Saint-Martin, n° 14., 7 septembre 1838
      inventaire après décès; Vieux-Marché-Saint-Martin (place du); Plaisant, Jean-Baptiste
    - Inventaire après décès de Jean-Grégoire Michotte, à Vitry-sur-Seine, le 7 août 1838., 21 septembre 1838
      inventaire après décès; Vitry-sur-Seine (Val-de-Marne); Michotte, Jean-Baptiste
    - Inventaire après décès de Françoise Gevin, veuve en 1ères noces de Edmé Bossuat, et veuve en 2èmes noces de Jean-Philippe Marie, rue Saint-Louis, n° 78, le 2 octobre 1838., 18 octobre 1838
      inventaire après décès; Saint-Louis (rue); Gevin, Françoise; Marie, Jean-Philippe; Bossuat, Edmé
    - Inventaire après décès de Jean-Baptiste-Désiré-Joseph Peruset, arrivé à la maison de Santé de Charenton, le 11 octobre 1838, négociant, et le 5 octobre 1838 de Victoire-Aglaë-Victoire Fontaine, son épouse, rue Montmartre, n° 148., 25 octobre 1838
      inventaire après décès; Montmartre (rue); Peruset, Jean-Baptiste-Désiré-Joseph; Fontaine, Victoire-Aglaë-Victoire; négociant
    - Inventaire après décès de Marie-Anne-Catherine Jay, épouse de Eugène Jay, loueuse en garni, rue du Faubourg Montmartre, n° 3., 3 novembre 1838
      inventaire après décès; Faubourg-Montmartre (rue du); Jay, Marie-Anne-Catherine; Jay, Eugène
    - Inventaire de Marie-Françoise-Louise Farcy, rue de l'Hôtel de Ville, n° 64, le 24 octobre 1838., 29 novembre 1838
      inventaire après décès; Hôtel-de-Ville (rue de l'); Farcy, Marie-Françoise-Louise
    - Inventaire après décès de Pierre-Ernest Pailleux, fils, le 16 avril 1832, et de Mr Pailleux, père, le 12 novembre 1838, à Belfort (Haut-Rhin)., 3 décembre 1838
      inventaire après décès; Belfort (Territoire-de-Belfort); Pailleux, Pierre-Ernest; Pailleux (père)
    - Inventaire après décès de Jacques-Philippe Saintyon, propriétaire, au Château de Saint-Cloud, le 15 décembre 1835., 19 décembre 1838
      inventaire après décès; Saint-Cloud (Hauts-de-Seine); Saintyon, Jacques-Philippe
    - Inventaire après décès Pierre-Antoine Duflos, vérificateur en bâtiment, rue du Pont Louis-Philippe, n° 14, le 21 décembre 1838., 2 janvier 1839
      inventaire après décès; Pont-Louis-Philippe (rue du); Duflos, Pierre-Antoine; inspecteur
    - Inventaire après décès Aimée-Françoise Chevillard, veuve de César Macret, rue Coquillère, n° 41, le 20 décembre 1838., 5 janvier 1839
      inventaire après décès; Coquillière (rue); Chevillard, Aimée-Françoise; Macret, César
    - Inventaire après décès de Jacqueline-Françoise Roux, épouse de Jean-René Desart, ancien négociant, rue Bleue, n° 27, le 27 mars 1838., 21 janvier 1839
      inventaire après décès; Bleue (rue); Roux, Jacqueline-Françoise; Desart, Jean-René; négociant
    - Inventaire après décès de Antoine-Louis-Martin Pigeaux, propriétaire, à Belleville, rue Saint-Louis, n° 16, le 29 janvier 1839., 4 février 1839
      inventaire après décès; Belleville (ancienne commune); Saint-Louis (rue); Pigeaux, Antoine-Louis-Martin
    - Inventaire après décès de Jean-Nicolas Forget, marchand de tableaux, rue Saint-Thomas du Louvre, n° 24, le 13 janvier 1839., 6 février 1839
      inventaire après décès; Saint-Thomas-du-Louvre (rue); Forget, Jean-Nicolas; commerçant
    - Inventaire après décès de Jacques-Jean-Baptiste Peron, rue du Roi de Sicile, n° 54, le 7 février 1839., 8 mars 1839
      inventaire après décès; Roi-de-Sicile (rue du); Peron, Jacques-Jean-Baptiste
    - inventaire après décès Pierre-Charles Froger Deschenes, rue de Sèvres, n° 2, le 14 mars 1839., 25 mars 1839
      inventaire après décès; Sèvres (rue de); Froger Duchesne, Pierre-Charles
    - Inventaire après décès de Eléonore Clouet des Perruches, lieutenant colonel au 7ème régiment de ligne, rue de Miromesnil, n° 11, le 19 mars 1839., 2 avril 1839
      inventaire après décès; Miromesnil (rue de); Clouet des Perruches, Eléonore; officier (armée)
    - Inventaire après décès de Marie-Benoit Cassepoire, épouse de Nicolas Charoy, rue Popincourt, n° 5, le 28 février 1839., 2 avril 1839
      inventaire après décès; Popincourt (rue); Casssepoire, Marie-Benoit; Charoy, Nicolas
    - Inventaire après décès de Julie-Marguerite Aubert, épouse divorcée en 1ères noces de Nicolas-Bernard Voisin, et épouse en 2èmes noces de Jean-François Coudrier, rue Grenetat, n° 26, le 5 février 1839., 6 avril 1839
      inventaire après décès; Greneta (rue); Aubert, Julie-Marguerite; Coudrier, Jean-François; Voisin, Nicolas-Bernard
    - Inventaire après décès de Marie-Rose Caumont, épouse de Pierre-Modeste Mauveran, place de Laborde, n° 20, le 19 juillet 1835., 18 avril 1839
      inventaire après décès; Laborde (place de); Caumont, Marie-Rose; Mauveran, Pierre-Modeste
    - Inventaire après décès de Agathe-Louise-Félicité Gobert, épouse de Antoine-Louis Pessonneaux, sous-chef au ministère des finances, chevalier de la légion d'honneur, rue de l'Ecole de Médecine, n° 30, le 16 avril 1839., 3 mai 1839
      inventaire après décès; Ecole-de-Médecine (rue de l'); Gobert, Agathe-Louise-Félicité; Pessonneaux, Antoine-Louis
    - Inventaire après décès de Esther Carrance, épouse de David Molina, marchand de nouveautés, rue Bourbon Villeneuve, n° 49, le 5 août 1829., 17 mai 1839
      inventaire après décès; Bourbon-Villeneuve (rue de); Carrance, Esther; Molina, David; commerçant
    - Inventaire après décès de Louis-Marc-Antoine Lefebvre, vérificateur de comptabilité au trésor public, rue des Vieux Augustins, n° 51, le 28 mai 1839., 8 juin 1839
      inventaire après décès; Vieux-Augustins (rue des); Lefebvre, Louis-Marc-Antoine
    - Inventaire après décès de Anne-Jéromine Fouré, veuve de Anne-Marcel Fournier, rue Vavin, n° 4, le 1er juin 1839., 18 juin 1839
      inventaire après décès; Vavin (rue); Fouré, Anne-Jéromine; Fournier, Anne-Marcel
    - inventaire après décès de Marie-Thérèse-Catherine-Reine Fegey, fille majeur, rue de Notre-Dame de Recouvrance, n° 8., 19 juin 1839
      inventaire après décès; Notre-Dame-de-Recouvrance (rue); Fegey, Marie-Thérèse-Catherine-Reine
    - Inventaire après décès de Jean-Nicolas Antoine, ordonnateur des pompes funèbres, rue des Vinaigriers, n° 19 ter, le 13 juillet 1839., 25 juillet 1839
      inventaire après décès; Vinaigriers (rue des); Antoine, Jean-Nicolas
    - Inventaire après décès de Marie-Madeleine Delafosse, veuve de Jean-Baptiste Postulart, rentière, rue Lazare, n° 142., 31 juillet 1839
      inventaire après décès; Saint-Lazare (rue); Delafosse, Marie-Madeleine; Postulart, Jean-Baptiste
    - Inventaire de Rocafiol dit Rocquefeuil, ingénieur des ponts et chaussées, rue de l'Odéon, n° 35, le 16 février 1839., 12 août 1839
      inventaire après décès; Odéon (rue de l'); Rocafiol (dit Rocquefeuil); ingénieur
    - Inventaire après décès de Nicolas-Félix Varloteau, arrivé à Charenton Saint-Maurice, le 8 juillet 1839, négociant, demeurant cloche Saint-Honoré, n° 16., 28 août 1839
      inventaire après décès; Charenton-le-Pont (Val-de-Marne); Saint-Honoré (cloître); Varloteau, Nicolas-Félix; négociant
    - Inventaire après décès de Alexis Chamrion, tenant hôtel garni, rue de la Boucherie Saint-Germain, n° 49, le 30 août 1839., 25 septembre 1839
      inventaire après décès; Boucheries-Saint-Germain (rue des); Chamrion, Alexis; hôtelier
    - Inventaire à la requête de Marie-Charlotte Marin, veuve de Sébastien Charoy, rue du Faubourg du Temple, n° 124., 8 novembre 1839
      inventaire après décès; Faubourg-du-Temple (rue du); Marin, Marie-Charlotte; Charoy, Sébastien
    - Inventaire après décès de Mme Sulleaux, à la requête de Eugénie-Ambroisine Méricune, épouse de Thomas-Joseph Collard, à Montmartre, chaussée des Martyrs, n° 22., 30 novembre 1839
      inventaire après décès; Montmartre (ancienne commune); Martyrs (chaussée des); Sulleaux (Mme); Méricune, Eugénie-Ambroisine; Collard, Thomas-Joseph
    - Inventaire à la requête de Hèlène-Caméla Randon du Thil, épouse de Parceval Deschesse, à Avesnes (Nord)., 23 décembre 1839
      inventaire après décès; Randon du Thil, Hélène-Caméla; Parceval Deschesse (Mr)
    - Inventaire à la requête de Marie-Marguerite Soulier, veuve de Paul-Alexandre Ligé, rue Saint-Denis, n° 258., 11 février 1840
      inventaire après décès; Saint-Denis (rue); Soulier, Marie-Marguerite; Ligé, Paul-Alexandre
    - Inventaire après décès de Jean-Georges Vaugeois, à la requête de Zoé-Joséphine Berteaux, rue du Faubourg du Temple, n° 50., 17 mars 1840
      inventaire après décès; Faubourg-du-Temple (rue du); Vaugeois, Jean-Georges; Berteaux, Zoé-Joséphine
    - Inventaire à la requête de Marie-Angélique Guibey, veuve de Henri-Aimé Durandin, rue Saint-Dominique, n° 79., 21 mai 1840
      inventaire après décès; Saint-Dominique (rue); Guibey, Marie-Angélique; Durandin, Henri-Aimé
    - Inventaire à la requête de Pierre-François-Hippolyte Boulanger, rue du Caire, n° 29., 6 juin 1840
      inventaire après décès; Caire (rue du); Boulanger, Pierre-François-Hippolyte
    - Inventaire à la requête de Jean Lecronier, rue Neuve Saint-Martin, n° 34 bis., 9 juin 1840
      inventaire après décès; Neuve-Saint-Martin (rue); Lecronier, Jean
    - Inventaire après décès de l'épouse de Jean-Marie Favre, rue Montmartre, hôtel du Commerce., 11 juillet 1840
      inventaire après décès; Montmartre (rue); Favre, Jean Marie
    - Inventaire après décès de Jacques-Benjamin Dolléans, à la requête de Catherine Bavant, sa veuve, quai de Bercy, n° 2., 17 juillet 1840
      inventaire après décès; Bercy (quai de); Dolléans, Jacques-Benjamin; Bavant, Catherine
    - Inventaire après décès de Reine-Charlotte Dupont, veuve de Etienne-François Lucet, arrivé le 26 juillet 1840., 4 août 1840
      inventaire après décès; Dupont, Reine-Charlotte; Lucet, Etienne-François
    - Inventaire à la requête de Louis-Gabriel Bluron, à Charonne, boulevard de Montreuil, n° 52., 6 août 1840
      inventaire après décès; Charonne (ancienne commune); Montreuil (rue de); Bluron, Louis-Gabriel
    - Inventaire après décès de Françoise Delory, épouse de Jean-Marie Gaignon, le 30 juin 1840., 13 août 1840
      inventaire après décès; Delory, Françoise; Gaignon, Jean-Marie
    - Inventaire après décès de Marie-Jeanne-Adélaïde Boullier, épouse de Joachim-Guillaume Perrier, rue Coquenard, n° 5., 28 septembre 1840
      inventaire après décès; Coquenard (rue); Boullier, Marie-Jeanne-Adélaïde; Perrier, Joachim-Guillaume
    - Inventaire après décès de Marguerite-Joséphine Gillet, veuve de Jean Henry, rue de la Michodière, n° 24., 9 novembre 1840
      inventaire après décès; La-Michodière (rue de); Gillet, Marguerite-Joséphine; Henry, Jean
    - Inventaire après décès de Fortuné-Adolphe Wolff, rue Louis Legrand, n° 30., 13 novembre 1840
      inventaire après décès; Louis-Le-Grand (rue); Wolff, Fortuné-Adolphe
    - Inventaire après décès de Thérèze-Euphrasie-Henriette Bigé, rue de la Paix, n° 16, à la requête de Paul-Augustin Bigé, à Chablis (Yonne)., 9 décembre 1840
      inventaire après décès; Chablis (Yonne); Paix (rue de la); Bigé, Thérèze-Euphrasie-Henriette; Bigé, Paul-Augustin
    - Inventaire après décès de Alexandre-Bernard Deotte, rue Villedot, n ° 11, à la requête de Louis-Furcy Laperche, avoué, rue Neuve Saint-Augustin, n° 3, et de Jean-Louis Brette, rue Bourbon Villeneuve, n° 1., 11 janvier 1841
      13 mai 1833, procès verbal d'enchères à la requête de François Hippolyte Meslier et Jean Louis Jaume, société Jaume, Meslier et Cie, établissement de carrières de plâtre à Bagnolet et adjudication par Charles Frédéric Louis Ernest baron de Mecklembourg par le bias de Louis Furcy Laperche, RE/XXIV/23
      inventaire après décès; Bourbon-Villeneuve (rue de); Neuve-Saint-Augustin (rue); Villedo (rue); Bagnolet (Seine-Saint-Denis); Deotte, Alexandre Bernard; Laperche, Louis Furcy; Brette, Jean Louis; Meslier, François Hippolyte; Jaume, Jean Louis; Mecklembourg, Charles Frédéric Louis Ernest de
    - Inventaire après décès de Françoise-Victoire Sidot, veuve de Antoine-François-Jean Michel, rue Gaillon, n°5., 18 février 1841
      inventaire après décès; Gaillon (rue); Sidot, Françoise-Victoire; Michel, Antoine-François-Jean
    - Inventaire après décès de Marie-Elénore Bresson, veuve de François-Félix Annout, rue Grétry, n° 1., 26 février 1841
      inventaire après décès; Grétry (rue); Bresson, Marie-Eléonore; Annout, François-Félix
    - Inventaire après décès de son épouse, à la requête Charles Mainfroy, fabricant de laques, rue du Faubourg Saint-Martin, n° 70., 4 mars 1841
      inventaire après décès; Faubourg-Saint-Martin (rue du); Mainfroy, Charles